【裁判字號】    89,訴,375
【裁判日期】    900301
【裁判案由】    公共危險等
【裁判全文】
臺灣新竹地方法院刑事判決                          八十九年度訴字第三七五號
    公  訴  人  臺灣新竹地方法院檢察署檢察官
    被      告  戊○○
    指定辯護人  本院公設辯護人  林建和
右列被告因公共危險等案件，經檢察官提起公訴（八十九年度偵字第二五五五號），
本院判決如左：
    主  文
戊○○放火燒燬現供人使用之住宅未遂，處有期徒刑壹年拾月。
扣案之打火機壹只沒收。
    事  實
一、戊○○於民國八十九年五月五日下午五時許，在新竹縣尖石鄉嘉樂村三三之一號
    與父母同住之住宅，因與父親丁○○發生爭執，遂持購得之汽油潑灑於屋內揚言
    放火燒屋。經曾母甲○○報警，旋由新竹縣警察局橫山分局嘉樂派出所警員丙○○到場處理並擬將戊○○帶回警局。戊○○見狀即進入廚房後方之倉庫內取出汽
    油桶，再度將桶內汽油潑灑於地面及澆淋於自己身上，除手持其所有之打火機一
    只，雙手環抱丁○○恫嚇稱：如警方欲將其逮捕，就要與在場之人同歸於盡等語
    ，以此方式對於依法執行職務之公務員丙○○施以脅迫外，甚且試圖以打火機點
    燃汽油，幸因打火機淋濕而未點著，惟已足生公共危險。經警當場制服，並扣得
    該只打火機。
二、案經新竹縣警察局橫山分局報請台灣新竹地方法院檢察署檢察官偵查起訴。
    理  由
一、訊據被告戊○○固坦承前揭潑灑汽油在身，並於警員到達其住宅後，試圖以打火
    機點燃未果，終被警制服等情，惟否認有放火燒屋或脅迫警員之圖，辯稱：伊係
    因躲避警察之毆打才躲到丁○○身後，並未抱住丁○○，又汽油是潑灑在自己身
    上欲自焚，並未潑在屋內地上云云。然查，前開各節業分據證人丁○○於警訊、
    證人丙○○於偵審中證述綦詳，並據證人乙○○就受理甲○○報案之情證實，且
    有該打火機一只扣案可稽。矧被告於偵查中亦不諱言潑汽油在屋內，揚言放火燒
    屋，同歸於盡等情，再於審判中自承：伊有拿打火機出來，但因為打火機淋濕而
    未能點著，所潑汽油確實可點燃等語。按汽油甚為易燃，持點火工具加以觸燃，
    極易造成火勢之蔓延無法控制，乃一般人皆有之認識，當亦為被告所知悉，竟將
    汽油潑灑於地後，仍決意試圖點燃打火機，則其具有放火燒燬住宅及脅迫警員之
    犯意甚明。被告所辯顯屬卸責之詞，不足採信。本件事證明確，被告犯行堪以認
    定。
二、被告將汽油潑灑全身及住處地面後，持點火器具試圖引火，已著手放火行為，並
    以此方式脅迫警員離去，雖因故幸未點燃，然此等行為顯具燒燬現供人使用住宅
    之危險性，核其所為，係犯刑法第一百七十三條第三項、第一項之放火未遂罪、
    第一百三十五條第一項之對執行職務公務員施以脅迫罪。公訴意旨認被告所為尚
    涉有刑法第三百零五條之恐嚇罪嫌，惟以被告在屋內潑灑汽油並恫嚇員警不得將
    其逮捕否則即會點火之行為，乃前開放火未遂罪與對執行職務公務員施以脅迫罪
    之部分行為，均不另成罪，公訴意旨此部分容有誤會，附此敘明。又被告所犯上
    開二罪間，有方法目的之牽連關係，依刑法第五十五條後段，應從一重之放火未
    遂罪處斷，爰依刑法第二十六條前段之規定，按既遂犯之刑度減輕其刑。再查被
    告係因酒後勸阻其中風之老父不得飲酒始與丁○○發生衝突，有證人甲○○證述
    可佐；且被告有酒精性腦病變併癲癇之疾病，亦有天主教湖口仁慈醫院診斷證明
    書一紙在卷可稽，以其一時失慮致蹈法網而罹重典，犯罪情狀非無可憫，如科以
    法定最低度刑仍嫌過重，爰依刑法第五十九條之規定減輕其刑。本院審酌被告素
    行不佳，有多次竊盜及詐欺前科（見卷附之台灣高等法院被告全國前案記錄表）
    ，年富力強不思上進，竟一時衝動，僅因細故即對老父及執法人員施以深具危險
    性之脅迫手段等情狀，量處如主文所示之刑。扣案之打火機為被告供犯罪所用之
    物，且屬被告所有，業據被告供陳無訛，併依刑法第三十八條第一項第二款宣告
    沒收。
據上論斷，應依刑事訴訟法第二百九十九條第一項前段，刑法第一百七十三條第三項
、第一項、第一百三十五條第一項、第五十五條、第二十六條前段、第五十九條、第
三十八條第一項第二款，罰金罰鍰提高標準條例第一條前段，判決如主文。
本案經檢察官林鳳師到庭執行職務。
中      華      民      國      九十      年      三    月      一      日
                                      臺灣臺北地方法院刑事第三庭
                                          審判長法  官  林  錦  芳
                                                法  官  黃  美  文
                                                法  官  鄭  子  俊
右正本證明與原本無異。
如不服本判決，應於判決送達後十日內，向本院提出上訴狀。
                                                書記官  曾  秀  貞
中      華      民      國      九十      年      三    月      一      日
附錄本案論罪法條全文：
刑法第一百七十三條
放火燒燬現供人使用之住宅或現有人所在之建築物、礦坑、火車、電車或其他供水、
陸、空公眾運輸之舟、車、航空機者，處無期徒刑或七年以上有期徒刑。
失火燒燬前項之物者，處一年以下有期徒刑、拘役或五百元以下罰金。
第一項之未遂犯罰之。
預備犯第一項之罪者，處一年以下有期徒刑、拘役或三百元以下罰金。
刑法第一百三十五條
對於公務員依法執行職務時，施強暴脅迫者，處三年以下有期徒刑、拘役或三百元以
下罰金。
意圖使公務員執行一定之職務或妨害其依法執行一定之職務或使公務員辭職，而施強
暴脅迫者，亦同。
犯前二項之罪，因而致公務員於死者，處無期徒刑或七年以上有期徒刑。致重傷者，
處三年以上、十年以下有期徒刑。


司法院資訊處製作；財團法人民間司法改革基金會備份。
